【裁判字號】    98,上訴,4773
【裁判日期】    981230
【裁判案由】    偽造文書等
【裁判全文】
臺灣高等法院刑事判決                98年度上訴字第4773號
上  訴  人
即  被  告  甲○○
上列上訴人即被告因偽造文書案件，不服臺灣臺北地方法院98年
度訴字第1639號，中華民國98年11月10日第一審判決（起訴案號
：臺灣臺北地方法院檢察署98年度偵緝字第1761號），提起上訴
，本院判決如下：
    主  文
上訴駁回。
    事  實
本審認定之事實與第一審判決書所記載之事實相同，茲引用之。
    理  由
一、按刑事訴訟法第350條、第361條、第362條、第367條規定，
    不服地方法院之第一審判決而上訴者，須提出上訴書狀，並
    應敘述具體理由，為上訴必備之程式；其所提出之書狀未敘
    述上訴理由，或僅曾以言詞陳述上訴理由者，均應於上訴期
    間屆滿後20日內補提理由書於第一審法院。第一審法院經形
    式審查，認逾期未補提上訴理由者，應定期間先命補正，逾
    期未補正者，為上訴不合法律上之程式，應以裁定駁回。倘
    已提出上訴理由，但所提非屬具體理由者，則由第二審法院
    以上訴不合法律上之程式，判決駁回。而所謂具體理由，必
    係依據卷內既有訴訟資料或提出新事實、新證據，指摘或表
    明第一審判決有何採證認事、用法或量刑等足以影響判決本
    旨之不當或違法，而構成應予撤銷之具體事由，始克當之（
    例如：依憑證據法則具體指出所採證據何以不具證據能力，
    或依憑卷證資料，明確指出所為證據證明力之判斷如何違背
    經驗、論理法則）；倘僅泛言原判決認定事實錯誤、違背法
    令、量刑失之過重或輕縱，而未依上揭意旨指出具體事由，
    或形式上雖已指出具體事由，然該事由縱使屬實，亦不足以
    認為原判決有何不當或違法者（例如：對不具有調查必要性
    之證據，法院未依聲請調查亦未說明理由，或援用證據不當
    ，但除去該證據仍應為同一事實之認定），皆難謂係具體理
    由，俾與第二審上訴制度旨在請求第二審法院撤銷、變更第
    一審不當或違法之判決，以實現個案救濟之立法目的相契合
    ，並節制濫行上訴。是不服地方法院之第一審判決而上訴者
    ，須提出上訴書狀，且應於上訴書狀本身內敘明上訴之具體
    理由，如不能認係具體理由者，上訴即非合法。
二、本件上訴人即被告甲○○不服原審判決，提起上訴，其上訴
    意旨略稱：伊因數件偽造文書等案件，各經原審法院以97年
    度訴字第1247號及98年度訴字第1639號判決有罪在案，然其
    兩案實屬牽連性關係行為，且檢察官於原審準備程序中亦認
    同伊犯後態度良好、坦承不諱，原審未能審酌上情予伊合理
    之判決，顯有違比例原則。且於準備程序中，伊即坦承犯行
    悔過，然被害人未到庭，實難對被害人表達歉意及適時和解
    ，原判決就伊未能與被害人達成和解部份而加重刑期，伊實
    不甘服。又伊於98年刑期執行期滿後，依行政院勞委會的多
    元就業方案，於花蓮縣文化局擔任花蓮縣三級古蹟慶修院之
    清潔職務，因目睹財團法人在慶修院內假借宗教信仰等名義
    非法募款，即以己身之力向各行政機關或媒體陳情，此係證
    明伊確實有悔過之意，懇請鈞院審酌上情，從輕量刑云云。
三、按量刑係法院就繫屬個案犯罪之整體評價，為事實審法院得
    依職權自由裁量之事項，量刑判斷當否之準據，應就判決之
    整體觀察為綜合考量，並應受比例原則等法則之拘束，非可
    恣意為之，致礙其公平正義之維護，必須兼顧一般預防之普
    遍適應性與具體個案特別預防之妥當性，始稱相當。苟已斟
    酌刑法第57條各款所列情狀，而未逾越法定刑度，如無偏執
    一端，致有明顯失出失入之恣意為之情形，上級審法院即不
    得單就量刑部分遽指為不當或違法。查原判決就如何量定被
    告宣告刑之理由，業已詳敘審酌被告為累犯，應依刑法第47
    條第1 項規定加重其刑，並衡酌刑法第57條科刑之一切情狀
    ，在適法範圍內行使裁量權，核無量刑輕重相差懸殊等裁量
    權濫用之違法或不當之情形；另被告上訴意旨指稱深表悔意
    乙節，所述無非對本件犯行表示悔悟及其個人主觀上對法院
    量刑之期盼，尚不足以影響原判決之本旨，其所執上訴理由
    ，顯非依據卷內既有訴訟資料或提出新事實、新證據，指摘
    或表明第一審判決有何採證認事、用法或量刑等足以影響判
    決本旨之不當或違法，而構成應予撤銷之具體事由。被告置
    原判決前開論述於不顧，徒憑己意，任意指摘原審量刑不當
    云云，自非具體理由，揆諸上揭規定，自屬不合法律上之程
    式，爰不經言詞辯論，逕予駁回。
據上論結，應依刑事訴訟法第367條前段、第372條，判決如主文
。
中    華    民    國    98    年    12    月    30    日
                  刑事第二十三庭    審判長法  官  許宗和
                                          法  官  潘進柳
                                          法  官  沈君玲
以上正本證明與原本無異。
如不服本判決，應於收受送達後10日內向本院提出上訴書狀，其
未敘述上訴之理由者並得於提起上訴後10日內向本院補提理由書
（均須按他造當事人之人數附繕本）「切勿逕送上級法院」。
                                          書記官  彭于瑛
中    華    民    國    98    年    12    月    31    日


司法院資訊處製作；財團法人民間司法改革基金會備份。
